【裁判字號】    97,訴,2235
【裁判日期】    980527
【裁判案由】    毒品危害防制條例
【裁判全文】
臺灣臺北地方法院刑事判決          97年度訴字第2235號
公  訴  人  臺灣臺北地方法院檢察署檢察官
被      告  丁○○
選任辯護人  林帥孝律師
被      告  丙○○
選任辯護人  吳慶隆律師
被      告  甲○○
                     （另案於臺灣臺北監獄執行中）
選任辯護人  吳宗輝律師
上列被告等因違反毒品危害防制條例案件，經檢察官提起公訴(
97年度偵字第21555號、97年度毒偵字第3198號、97年度毒偵字第
3199號)，本院判決如下：
    主   文
丁○○施用第二級毒品，累犯，處有期徒刑柒月，扣案附表一編
號九所示之物沒收；又犯如附表一「罪名」欄所載之罪，各處如
附表一「罪名」欄所載之刑，如附表一「沒收」欄所示之物沒收
銷燬、沒收、連帶沒收、以財產抵償之；又明知為禁藥，而轉讓
，累犯，處有期徒刑伍月。應執行有期徒刑拾陸年，扣案如附表
二編號二所示之甲基安非他命沒收銷燬，附表二編號二之夾鍊袋
、四、六、八、九、十所示之物均沒收，未扣案販賣毒品所得新
臺幣肆萬柒仟參佰伍拾元沒收（其中新臺幣壹萬壹仟柒佰伍拾元
與丙○○連帶沒收），如全部或一部不能沒收時，以其財產抵償
之。
丙○○犯如附表一編號12至16「罪名」欄所載之罪，各處如附表
一編號12至16「罪名」欄所載之刑，如附表一編號12至16「沒收
」欄所示之物沒收、連帶沒收、以財產抵償之。應執行有期徒刑
肆年捌月，扣案如附表二編號四、六、八所示之物均沒收，販賣
毒品所得新臺幣壹萬壹仟柒佰伍拾元與丁○○連帶沒收，如全部
或一部不能沒收時，以其財產抵償之。
甲○○施用第二級毒品，累犯，處有期徒刑壹年貳月，扣案如附
表二編號一之一所示之甲基安非他命沒收銷燬，扣案如附表二編
號一之一所示之夾鍊袋沒收；又販賣第二級毒品，累犯，處有期
徒刑拾壹年；扣案如附表二編號一所示之甲基安非他命沒收銷燬
，扣案如附表二編號一之夾鍊袋、三、五、七所示之物均沒收。
應執行有期徒刑拾貳年，扣案如附表二編號一、一之一所示之甲
基安非他命沒收銷燬，扣案如附表二編號一及一之一所示之夾鍊
袋、三、五、七所示之物均沒收。
    事  實
一、丁○○前因施用第二級毒品安非他命案件，經本院以94年度
    毒聲字第16號裁定執行觀察、勒戒後，因無繼續施用傾向，
    而於民國94年5月24日執行完畢，並由臺灣臺北地方法院檢
    察署（下稱臺北地檢署）檢察官以93年度毒偵字第2233號為
    不起訴處分確定；復於95年間因施用第二級毒品案件，經本
    院於96年7月2日以96年度易字第141號判決判處5月確定；再
    於96年間因施用第二級毒品安非他命案件，經臺灣板橋地方
    法院於同年8月29日以96年度簡字第4739號判決判處有期徒
    刑4 月判決確定，以上二罪經裁定減刑並更定其刑為有期徒
    刑6 月，於97年2月29日因縮刑期滿而執行完畢。詎仍不知
    悔改，於97年9月25日下午2時許，在其位於臺北市○○區○○街55號7樓之7之居所內，以將甲基安非他命置於玻璃球內
    燒烤吸食煙霧之方式施用第二級毒品甲基安非他命1次，為
    警於同日下午3時許，在上開居所內查獲，經警採集其尿液
    送驗後，發現呈甲基安非他命陽性反應，始知上情。
二、甲○○前於89年間因施用毒品案件，經本院以89年度毒聲字
    第385號裁定送觀察勒戒，於89年2月24日觀察勒戒執行完畢
    後，認無繼續施用傾向，由臺北地檢署檢察官以89年度毒偵
    字第694號為不起訴處分。又於89年間因施用毒品案件，經
    臺灣板橋地方法院裁定施以強制戒治，於90年6月25 日停止
    戒治出所，同年11月9日戒治期滿，並經臺灣高等法院於90
    年1月18日以89年度上易字第4450號判決有期徒刑5月確定；
    復於92年間因施用第二級毒品案件，經臺灣高等法院於93年
    4月29日以93年度上易字第399號判決有期徒刑10月確定；再
    於93年間因施用第一級毒品與第二級毒品案件，經臺灣高等
    法院於94年3月4日以93年度上訴字第3580號判決有期徒刑10
    月、1年，定應執行刑為有期徒刑1年8月確定，於95年5月9
    日縮刑假釋出監交付保護管束，於95年10月11日縮刑期滿，
    假釋未經撤銷，視為已執行完畢。詎仍不知悔改，於97年9
    月24日下午3時許，在其位於臺北市○○區○○街160巷26弄
    1號4樓之住處，以燒烤之方式施用第二級毒品甲基安非他命
    ，為警於同年9月25日下午5時許，在前揭住處內查獲。嗣經
    警採集其尿液送驗後，發現呈甲基安非他命陽性反應，始知
    上情。
三、丁○○、丙○○均明知甲基安非他命係業經公告列為毒品危
    害防制條例第2條第2項第2款之第二級毒品，不得販賣，丁○○竟意圖營利，分別基於販賣第二級毒品之犯意，或與丙○○共同基於販賣第二級毒品以營利之犯意聯絡，以丙○○
    所申辦之0000000000號行動電話供販賣之用，先後自行或與
    丙○○共同為附表一所列各次販賣毒品之行為。丁○○復明
    知甲基安非他命亦經行政院衛生署公告列為禁藥管理，屬於
    藥事法所稱之禁藥，依法不得轉讓，竟基於轉讓禁藥之犯意
    ，於97年9月25日下午約2時26分許，經戊○○以其所持用之
    門號0000000000號行動電話與丁○○所持用之0000000000
    號電話聯絡，向丁○○索討甲基安非他命施用，丁○○應允
    後，旋於臺北市○○街某處，無償轉讓甲基安非他命0.1公
    克予戊○○。
四、甲○○明知甲基安非他命係毒品危害防制條例第2條第2項第
    2款規定列管之第二級毒品；未經許可不得擅自持有、販賣
    ，竟仍基於販賣甲基安非他命予不特定人以營利之意圖，於
    97 年7月24日晚間某時，前往中和交流道，以新臺幣（下同
    ）12餘萬元之代價，向綽號「致成」之真實姓名年籍不詳之
    人販入第二級毒品甲基安非他命2大包（驗前總毛重70.85公
    克，包裝塑膠袋總重約1.66公克，取0.28公克鑑驗，驗餘淨
    重68.91公克），擬分裝後伺機轉賣予不特定之施用者。並
    將之藏放於丁○○位於臺北市○○區○○街55號7樓之7之居
    所。
五、嗣丁○○、甲○○2人先為警於97年9月25日下午3時許，在
    丁○○位於臺北市○○區○○街55號7樓之7之居所查獲，並
    扣得甲○○所有供販賣之上開第二級毒品甲基安非他命2大
    包及手機1支，丁○○所有之販毒所得8900元及與販毒所得
    無關之現金15000元共23900元、供販賣第二級毒品所用之甲
    基安非他命19小包（驗前總毛重23.21公克、包裝塑膠袋總
    重約5.89公克，取0.07公克鑑定用罄、驗餘淨重17.25公克
    ，推估驗前總純質淨重約16.62公克）、手機1支、電子秤一
    臺、分裝袋120只、及其所有供施用之安非他命吸食器2個等
    物；另於甲○○位於臺北市○○區○○街160巷26弄1號4樓
    之住處，扣得甲○○所有供己施用毒品所用之第二級毒品甲
    基安非他命3小包（驗前總毛重4.41公克、包裝塑膠帶總重
    約0.87公克、取0.21公克鑑驗用罄，驗餘淨重3.33公克，推
    估驗前總純質淨重約3.43公克）、供販賣毒品所用之電子秤
    1 臺、分裝袋102只及與本案無關之現金207,000元等物。
六、案經臺北市政府警察局大同分局報請臺灣臺北地方法院檢察
    署檢察官偵查起訴。
    理  由
壹、程序部份：
一、按被告以外之人於審判外之言詞或書面陳述，除法律有規定
    者外，不得作為證據，刑事訴訟法第159條第1項定有明文；
    復按被告以外之人於偵查中向檢察官所為之陳述，除顯有不
    可信之情況者外，得為證據；被告以外之人於檢察事務官、
    司法警察官或司法警察調查中所為之陳述，與審判中不符時
    ，其先前之陳述具有較可信之特別情況，且為證明犯罪事實
    存否所必要者，得為證據；被告以外之人於審判外之陳述，
    雖不符前四條之規定，而經當事人於審判程序同意作為證據
    ，法院審酌該言詞陳述或書面陳述作成時之情況，認為適當
    者，亦得為證據；當事人、代理人或辯護人於法院調查證據
    時，知有第159條第1項不得為證據之情形，而未於言詞辯論
    終結前聲明異議者，視為有前項之同意，同法第159條之1第
    2項、第159條之2、第159條之5規定甚明。本案所據以認定
    被告丁○○犯罪事實之證據，證人戊○○及乙○○於警詢中
    之證述雖與本院審理中之證述並不完全一致，惟其二人於警
    詢之陳述確係出於其自由意志，當時距案發時日較近，記憶
    較為深刻，可立即反應所知，不致因時隔日久而遺忘案情，
    較無基於壓力而為不實指證或事後串謀故意為迴護被告之機
    會，具有較可信之特別情況，且為證明被告丁○○販賣甲基
    安非他命事實存否所必要，依刑事訴訟法第159條之2之規定
    ，應有證據能力；其餘之傳聞證據，因公訴人、被告及其選
    任辯護人於本院言詞辯論終結前均未對其證據能力聲明異議
    ，本院認該等傳聞證據作成之情況亦無不當之情形，依刑事
    訴訟法第159條之5規定，該等傳聞證據均具備證據能力，合
    先敘明。
二、又按傳聞法則乃對於被告以外之人於審判外之言詞或書面陳
    述，亦即針對被告以外之人於審判外以言詞或書面所為之供
    述證據而為之規範，是以物證殊無傳聞證據排除法則適用，
    併予敘明。
貳、實體部份：
一、被告丁○○施用毒品部分：上開事實欄一被告丁○○施用第
    二級毒品甲基安非他命之事實，業據被告丁○○於警詢、偵
    查及本院審理時坦承不諱，且被告丁○○為警查獲後，經採
    集其尿液送以氣相層析質譜法鑑定結果，呈安非他命（濃度
    ：11170ng/ml）、甲基安非他命（濃度：102520 ng/ml）陽
    性反應一情，有臺灣尖端先進生技醫藥股份有限公司97年10
    月13日濫用藥物檢驗報告（尿液檢體編號：002680號）1紙
    在卷可按（見臺北地檢署97年度毒偵字第3199號卷第55、56
    頁），復有扣案之安非他命吸食器2個可佐，堪認其自白確
    與事實相符，被告丁○○施用第二級毒品甲基安非他命之犯
    行洵堪認定。
二、被告丁○○、丙○○販賣毒品部分：
（一）上開事實欄三除附表一所列編號3、17、24外之部分：
      被告丁○○對於其有於97年8月14日、18日、19日、21日
      、22日、24日、26日、27日，97年9月1日、2日、3日、12
      日、19日、25日分別在附表一所列之時、地，販賣甲基安
      非他命予簡宏恩9次、陳文福6次、林明杰2次、趙智勇2次
      、郭明詮1次之事實於警詢、偵查及本院準備程序時均坦
      承不諱（本院97年11月25日、97年12月16日準備程序筆錄
      第41頁），核與證人簡宏恩於警詢之證述、證人郭明銓於
      警詢之證述、證人陳文福於警詢中之證述，證人趙智勇於
      97年10月16日本院羈押庭之證述及於偵查中之證述（詳見
      附表一證據欄）相符，且其中於97年9月2日，被告丁○○
      因有事南下嘉義，無法親自處理買賣毒事宜，而委由其妹
      丙○○代為幫忙處理，由丁○○負責提供甲基安非他命，
      並將其持用之門號0000000000號行動電話交由丙○○幫忙
      接聽，指示丙○○負責聯絡買主並交貨收款，而共同為附
      表一編號12至16之販賣毒品行為一情，亦經被告丙○○於
      警詢、偵查中及本院審理時供承屬實，並有被告丁○○持
      用0000000000號行動電話分別與證人簡宏恩、郭明銓、陳
      文福、趙智勇、綽號胖妹、山豬、阿德之人所各別持用之
      行動電話門號通聯記錄之監聽譯文在卷可稽（詳見附表一
      證據欄），復佐以警方於97年9月25日下午3時許，至丁○○位於臺北市○○區○○街55號7樓之7之居所搜索時，查
      獲並扣得丁○○所有之疑似毒品甲基安非他命19小包，經
      送請內政部警政署刑事警察局鑑定結果，檢出第二級毒品
      甲基安非他命成分（驗前總毛重23.21公克、包裝塑膠袋
      總重約5.89公克，取0.07公克鑑定用罄、驗餘淨重17.25
      公克，推估驗前總純質淨重約16.62公克），此有內政部
      警政署刑事警察局97年11月11日刑鑑字第0970151632號號
      鑑定書1份存卷可參（見97年度偵字第21555號卷二第358
      頁），足認被告丁○○及丙○○前揭出於任意性之自白與
      事實相符，應堪採為認定犯罪事實之證據，被告丁○○於
      本院98年5月6日審理時改稱僅有販賣給簡宏恩2、3次，與
      上開事證不符，不足採信，其有此部分販賣第二級毒品甲
      基安非他命之事實自堪以認定。
（二）按刑法上之幫助犯，係指以幫助之意思，對於正犯資以助
      力，而未參與實施犯罪之行為者而言，如與正犯有犯意之
      聯絡，或就構成犯罪事實之一部已參與實施，即屬共同正
      犯（最高法院27年上字第1333號、49年台上字第77號判例
      意旨參照）；查被告丙○○既知悉丁○○係從事販賣甲基
      安非他命之行為牟利，仍依丁○○之指示，為聯絡各買家
      ，將毒品交付及收取價金之行為，已屬販賣毒品犯行之一
      部，顯見被告丙○○係基於與丁○○共同犯罪之意思，而
      參與販賣甲基安非他命構成要件之行為，自與丁○○間有
      犯意聯絡及行為分擔，甚屬灼然，自應論以販賣第二級毒
      品甲基安非他命之共同正犯，而非僅止於幫助犯，是被告
      丙○○之選任辯護人辯稱：關於被告丙○○所涉共同販賣
      第二級毒品犯行部分，被告丙○○僅係基於姐妹情誼而代
      丁○○交付予各買家，於犯罪支配關係上並非居於主要之
      地位，且未獲得任何利潤，應僅成立幫助犯云云，尚非可
      取。
（三）上開犯罪事實欄四附表一所列編號3、17、24部分：訊據
      被告丁○○矢口否認有於97年8月19日凌晨3時許，及同年
      9月3日凌晨1時32分許有何販賣甲基安非他命與戊○○之
      犯行，辯稱：這二次伊都是在臺北市○○街無償轉讓第二
      級毒品予戊○○云云；並矢口否認97年9月12日下午約3時
      36分許有販賣甲基安非他命4公克予乙○○之犯行，辯稱
      ：因伊當時沒有毒品，並未交易成功，所以販賣行為尚未
      著手云云。惟查：
   1、證人戊○○於本院審理時固附合被告丁○○之說詞，具結
      證稱：伊於97年8月至9月間未曾向丁○○購買過毒品，伊
      是向被告王雅萍要的云云（見本院98年2月18日審理筆錄
      第15頁）。然被告丁○○於附表一編號3所列時地販賣毒
      品予戊○○1次，及另於附表一編號17所列時地談妥買賣
      毒品予戊○○1次但未依約交貨之事實，業經證人戊○○
      於警詢時證稱：伊曾向丁○○購買過二次安非他命毒品。
      第一次是於97年8月19日3時左右在丁○○現住處萬華區○○街55號7樓前的電梯口向丁○○購買安非他命毒品1包，
      講好以1千元購買的，但伊當時身上沒有現金，所以先拿
      來用，因事後丁○○也沒有跟伊催討過，所以迄今1千元
      都還沒有還。第二次約是97年9月3日，丁○○有答應說要
      叫綽號山豬的男子送安非他命毒品給伊，並相約在萬華區
      ○○街洛陽停車場出口處見面交易買賣，但伊並沒有看到
      有人出現等語明確（97年度偵字第21555號卷一第130-138
      頁），於偵查中並具結證稱：我跟丁○○買過2次，一次
      是在8月19日凌晨3時花一千元買的，但我還沒付錢，後來
      有再9月23日（應係3日之誤）左右跟丁○○電話聯絡好要
      買一包，也是一千元，他說會請山豬來送，但後來山豬沒
      有來，警察筆錄有看過才簽名，是出於自由意識，沒有誣
      賴丁○○，所說是實在（見同上偵卷一第216頁），且被
      告丁○○於證人戊○○前揭偵查中作證時亦在場並當庭表
      示證人戊○○所說是實在，而未否認雙方有買賣之交易或
      約定存在（見同上偵卷一第216頁）。再參以有證人戊○○所使用之0000000000號行動電話於上開時間與被告丁○○所使用之行動電話聯絡之通訊內容為：「（通話時間：
      97年8月19日3時7分，對象：綽號阿兄之男子即戊○○。
      B（指阿兄即戊○○）：啊兄先1000給你欠1000拿1000好
      嗎。A（指丁○○）：等一下。B：等多久。A：等一下。
      B：好好。（通話時間：97年9月3日1時32分）B：妹，你
      在哪。A：怎樣。B：拿1000來好不好。A：我叫山豬拿過
      去好不好。B：快一點拜託好不好。A：好。」，有通訊監
      察錄音光碟錄音內容譯文在卷可稽（見97年度偵字第2155
      5號卷一第143-144頁），確實前後二次均有言明價錢，與
      證人戊○○於警詢及偵查中所述相符，且戊○○於本院作
      證時亦稱：伊有看過警詢筆錄，伊沒有被刑求逼供，於製
      作筆錄時，警察沒有打伊、恐嚇伊或其他不法情事，於偵
      查中是我自己說是買的，但沒有給錢等語（本院98年2月
      18日審理筆錄第15頁），可見證人戊○○警詢時係基於自
      由意志所為之任意證述，且證人戊○○於警詢及偵查作證
      時，就與被告丁○○買賣甲基安非他命之時間、地點、價
      格均證述明確，堪認證人戊○○於警詢及偵查時所稱曾向
      被告丁○○聯絡購買毒品之證詞為可採，其嗣後翻異前詞
      ，應係於被告丁○○在庭情況下，懾於人情壓力所為，當
      係臨訟迴護之詞，要無可採，證人戊○○確實於97年8 月
      19日凌晨3時許，與被告丁○○以電話談妥購買1千元之甲
      基安非他命，約在臺北市○○區○○街，由丁○○先交貨
      ，戊○○先欠款之方式，完成1千元安非他命之買賣交易
      ，及另於同年9月3日談妥毒品買賣但丁○○未依約交貨之
      事實無誤，被告丁○○所辯均係無償贈與戊○○云云，顯
      係事後卸責之詞，殊不足採。另按販賣毒品行為是否既遂
      ，乃視買賣是否完成為斷，倘已締結買賣契約而尚未為標
      的物之交付，仍屬販賣未遂（最高法院96年度臺上字第
      4510號判決及97年度臺上字第3600號判決參照）。準此，
      被告丁○○於97年9月3日販賣安非他命予戊○○，雖已談
      妥買賣之內容而著手販賣行為之實施，惟因戊○○未取得
      安非他命而未完成，其犯罪自屬未遂。被告丁○○所辯，
      核係事後卸責之詞，難以憑信，此部分犯行亦堪認定。
   2、被告丁○○於附表一編號24所列時間與乙○○聯絡販賣毒
      品之事實，業經證人乙○○於警詢時證稱：伊於97年9月
      12 日15時36分曾以0000000000電話撥打丁○○之電話要
      用新臺幣12000元跟丁○○購買安非他命81(約淨重4公克)
      ，當天丁○○也有到伊在臺北市○○區○○路105號12樓
      之3之住處，但因丁○○的上游沒出現，所以交易沒成功
      （見同上偵卷二第290-292頁）等語在卷，且證人乙○○
      所使用之0000000000號行動電話於上開時間與被告丁○○
      所使用之行動電話聯絡之通訊內容為：「（通話時間：9
      月12日15時36分）Ａ（指被告丁○○）：我朋友等一下來
      找我了。Ｂ（指巴黎大廈綽號阿福的哥哥即乙○○）：多
      少？Ａ：我等一下帶他去你家可以嗎，你們講就好。Ｂ：
      不用啦，給我一個81的就好，我剛有跟菜圃拿了。Ａ：這
      個說不一定比較好。Ｂ：你也要賺500元」，通訊監察錄
      音光碟錄音內容譯文在卷可稽（見97年度偵字第21555號
      卷二第360頁），確有談及交易之數量、品質及被告丁○○之利潤，參以被告丁○○於偵查中亦自承：（問：乙○○在警詢，他跟你買過安非他命，他叫你小萍，970912
      下午1536時以0000000000撥打你持用的0000000000跟你買
      安非他命4公克12000元，但後來你沒有貨，沒有交易功，
      是否實在，提示通訊譯文）81指的是八分之台兩，我們是
      以35克下去除H可以換算成4.25公克，有約定買賣，但我
      因為沒有貨，所以沒有成交等情（見同上97年度偵字第
      21555號卷二第54、355頁），顯示被告丁○○確有與乙○○聯絡談論交易毒品事宜，乙○○購買毒品之對象係被告
      丁○○，被告丁○○因無存貨，而聯絡上游調貨欲轉賣給
      乙○○，但因上游未依約出現而未能交付毒品無誤，證人
      乙○○於本院審理時改稱僅是要被告丁○○幫忙介紹賣家
      ，顯與上開事證不符，不足採信。按犯罪之著手，係指行
      為人為實現犯意而開始實行犯罪構成要件之行為而言。販
      賣毒品罪之販賣者與購毒者就買賣毒品之重要內容有所表
      示時，縱使販賣者尚未實際交付毒品，仍可認為已經著手
      販賣毒品之實施；亦即販賣毒品之犯行，以販賣者與應買
      者雙方就買賣毒品之重要內容有所意思表示而達成契約之
      合致時，即已著手於販賣毒品之構成要件行為。準此，被
      告丁○○與乙○○於97年9月12日之毒品買賣，口頭上已
      成交，至於提供丁○○毒品者為何人要非所問，則被告丁○○已著手販賣行為，僅因提供其毒品者未到場交付而未
      完成交易，而為未遂犯，被告丁○○辯稱該次犯行尚未著
      手要無可採。
三、被告甲○○施用毒品部分：上開犯罪事實欄二被告甲○○施
    用毒品甲基安非他命之事實，業據被告甲○○於警詢及本院
    審理時坦承不諱（見97年度毒偵字第3198號卷第19頁、97年
    度偵字第21555號卷第219頁），且被告甲○○為警查獲後，
    經採集其尿液送以氣相層析質譜法鑑定結果，呈安非他命（
    濃度：4740 ng/ml）、甲基安非他命（濃度：29830 ng/ml
    ）陽性反應一情，有臺灣尖端先進生技醫藥股份有限公司97
    年10月13日濫用藥物檢驗報告（尿液檢體編號：002683號）
    1紙在卷可按（見97年度毒偵字第3198號卷第61頁），又員
    警於被告甲○○於臺北市○○區○○街160巷26弄1號4樓之
    住處，扣得甲○○所有疑似第二級毒品甲基安非他命3小包
    ，經鑑驗確含甲基安非他命成分（驗前總毛重4.41公克、包
    裝塑膠帶總重約0.87公克、取0.21公克鑑驗用罄，驗餘淨重
    3.33公克，推估驗前總純質淨重約3.43公克），有搜索票、
    搜索扣押筆錄及內政部警政署刑事警察局97年11月11日刑鑑
    字第0970151632號鑑定書等件在卷可稽（見97年度偵字第
    21555號卷第359頁），堪認被告甲○○此部分之自白確與事
    實相符，事證明確，被告甲○○施用第二級毒品甲基安非他
    命之犯行洵堪認定。
四、被告甲○○意圖販賣而販入毒品甲基安非他命部份：
    訊據被告甲○○固坦承有於97年9月24日深夜，在臺北縣中
    和交流道向綽號致城之人以12萬餘元之代價購入甲基安非他
    命二大包之事實（見97年度偵字第21555號卷二第324頁），
    然矢口否認有販賣第二級毒品甲基安非他命之犯行，辯稱：
    伊因長期胃痛及工作需求須每天施用，伊打算買來自己吸食
    用的，而查獲電子磅秤是購買毒品時怕被騙，不夠份量，所
    以拿來秤毒品用的，用夾鏈袋分裝是方便伊攜帶出門，且一
    次購買較多的毒品會比較便宜，並沒有販賣意圖云云。惟查
    ：
（一）臺北市政府警察局大同分局警員於97年9月25日15時6分許
      ，持本院核發之搜索票，在丁○○位於臺北市○○區○○街55 號7樓之7之居所扣得甲○○所有之白色粉末2大包
      經送請內政部警政署刑事警察局鑑驗結果，均含有第二級
      毒品甲基安非他命成分（驗前總毛重70.85公克，包裝塑
      膠袋總重約1.66公克，取0.28公克鑑驗，驗餘淨重68.91
      公克），此有97年11月11日刑鑑字第0970151632號鑑定書
      在卷可稽（97年度偵字第21555號卷二第357頁），足認上
      開所扣得被告甲○○所有之白色粉末2大包確屬毒品危害
      防制條例規定之第二級毒品甲基安非他命。
（二）被告甲○○雖辯稱：伊是因工作需要及長年胃痛，才買扣
      案毒品供自己吸食之用，沒有要販賣云云。惟被告甲○○
      為警所扣得之前揭2大包甲基安非他命數量甚多，已與一
      般單純施用毒品者，為避免為警查獲時損失慘重，僅購入
      足供短時間內施用之數量之情形有別，且就被告甲○○所
      供其每次施用毒品之數量及頻率，其原係稱：伊一天吸食
      0.3公克，胃痛起來才施用等語（本院97年12月5日準備程
      序筆錄第4頁），之後又改稱：伊在工地上班，但天天胃
      痛，平常工作需要一次施用0.5公克，一天都帶1公克出去
      等語（本院98年5月6日審判筆錄第16頁），所述前後不一
      ，其於本院審理時所述其每日有約高達約1公克之吸食量
      ，自難以遽信。況且，甲基安非他命容易受潮，保存不易
      ，依被告甲○○原所述每日0.3公克之吸食量，其一次竟
      購買可供其施用近8個月數量之毒品，顯與一般吸毒者為
      避免保存不易而一次僅購買可供短期間施用之少量毒品慣
      常型態有違，若非為圖營利轉手，何需花費鉅資，購買遠
      超出自身施用需求之大量毒品？參以被告甲○○自承於工
      地做水泥工，收入非渥，然甲基安非他命價格昂貴，又非
      一己短期所能施用完畢，衡情豈可能有足夠之資力且為工
      作之需一次購買近12餘萬元之毒品。再者，倘若被告確實
      有胃痛之毛病，其所稱之胃潰瘍又係常見之疾病，非不治
      之病，而現今大臺北地區藥房及醫療院所林立，就醫取藥
      或自行購買胃藥甚為容易且花費遠低於購買前揭毒品所需
      ，依常情，豈有於胃痛時捨尋常之胃藥不服，而每次以價
      格昂貴且無療效之安非他命止痛之理，其所述因工作及長
      年胃痛之需而購買上開安非他命，亦不足採信。
（三）又觀諸下述被告甲○○所持用行動電話門號0000000000、
      0000000000號行動電話之通訊內容：
   1.（A：甲○○0000000000、B：0000000000（綽號家政），見
       97年度偵字第21555號卷第422頁）
   通話時間：97年9月5日17時56分47秒、18時4分52秒
   通話內容：B：喂，我「家政」。A：喔。B：你在哪裡，有沒
             有好的，我那爛的，我都快瘋了。A：什麼好啊，
             沒好的怎麼出。B：現在我拿現金處理l粒，我要
             自己吃的。A：好啦，那你過來拿。B：你在哪？
             在家裡？A：在家啦。B：以前我家隔壁喔。A：嗯
             。B：好，我現在過去（女子聲音「家政」）A：
             你到了嗎？A：嗯。B：我下去。小心一點。
    被告甲○○於偵查中亦不否認內容係談論買賣毒品，雖辯稱
    係因家政向伊借錢沒還，假裝要賣他毒品騙他來家裡跟他要
    錢云云（見97年度偵字第21555號卷第348頁），惟綽號家政
    之人如確有向被告甲○○借錢而避之不還，需被告甲○○誘
    其出面還錢，則其害怕被告甲○○向其催討已有未及，豈可
    能還主動向被告甲○○聯絡購買毒品，被告甲○○辯稱無意
    販買毒品與綽號家政之人，自不足採。
  2.A：甲○○0000000000、B：0000000000（不詳男子）（見同
    上偵卷第422頁）
    通話時間：97年9月5日18時36分54秒
    通話內容：A：喂。B：喂，兄。A：好、好、好，你怎麼會
             樣失蹤去。B：兄仔，你那邊現在怎樣？A：現在
             都不好調咧。B：1個都沒有喔。A：啊？B：1個都
             沒有喔?：有啊。B：有喔。A：嗯。B：你那邊有
             多少？A：才調3個半個回來這樣子而已。B：你說
             什麼，就調半個半個回來而已。A：啊。B：啊你
             現在有半個嗎？A：有啊。B：多少錢？A：你說我
             調的喔？B：嘿。A：喔不便宜咧。B：多少？A：
             快5萬咧。B：快5萬？A：嗯。B：菜色好嗎？A：
             你說怎樣？B：菜色好不好？A：我看還不錯啦
             ，我感覺上一批的比較好。B：嗯今天能不能給我
             一半？A：我是一半一半的咧。B：啊一半一半快5
             萬喔。A：沒有，我2種咧。B：啊！哪一種比較好
             ？A：我感覺白的比較好。B：喔。A：啊紅的就是
             有效沒有那個味道。啊白的有。有一點耕。我是
             不曉得，現在我2種都給他吃啊。B：啊你在家裡
             嗎？A：喲。B：等一下我方便去你家嗎。A：可以
             啊，啊你那一邊有沒有辦法。B：我等一下拿給我
             過去啦，我過去2種可以的話，我順便拿給你帶給
             你。A：啊？B：我過去啦。A：喔。
    被告甲○○於偵查中坦承上述所稱之紅的、白的指的是安非
    他命，惟辯稱是幫忙調毒品云云，然依其談話之內容可知，
    該不詳男子是向被告甲○○詢問有沒有毒品，被告甲○○表
    示有剛買回來的，並談論被告甲○○現有毒品之貨色，該不
    名男子顯係向被告甲○○購買毒品，並非請其幫忙調貨，被
    告甲○○所辯自不足採信。
  3.A：甲○○0000000000、B：0000000000（不詳姓名男子）（
       見同上偵卷第423頁）
    通話時間：97年9月5日20時46分51秒
    通話內容：B：喂，賢哥我借問一下現在1個是多少。A：啊
              。B：l個。A：啊。B：1個。A：2啊。B：暸解。
              A：你就不用講啦。B：我知道啦。A：你就拿那
              些部會給你算那些（價）。B：我要到景美咧。
              A：怎麼要到景美。B：我要幫他拿到景美。A：
              怎麼拿你自己去打算啊。地照跟他收喔。B：對
              ㄚ，現在她還在做事咧，還沒下班，在做月餅。
              A：我就忙你們這些就忙死了，我要問阿輝的事
              情。B：你講。A：你過去。B：好，我過去在講
              啦。嗯。A：嗯。B：好，謝謝。
    被告甲○○於偵查中坦承該名男子是要向伊購買毒品，且依
    其對話內容被告甲○○亦應允交貨給該男子，是其辯稱伊是
    叫他自己去找人買云云，顯不可採。
  4.A：0000000000（綽號「空仔」）、B：甲○○0000000000
      （見同上偵卷第439頁）
    通話時間：97年8月16日15時3分00秒
    通話內容：B：喂。A：你人在那裡？B：洛陽啦。A：嗯。B
            ：誰？A：空仔啦，要1啦，人家要1啦，才那個拿
             給人家了，你娘咧。B：嗯。A：阿拿了咧。B：ㄚ
             過來拿啦。A：在那裡？在舊家喔？洛陽喔。B：
             嗯。A：好啦，喂，你多一些給我啦，你娘咧，你
             昨天那個有夠…？B：你娘咧，我昨天甘沒多一些
             給你。A：沒啦，你昨天一…，我感到…我要拿1
             仟的給人家確實通…，B ：跟我有什麼關係，我
             確實拿給你，我就沒沒拿有夠給你，你也有看也
             看有。A：阿，好好好。B：要多多少給你？多05
             給你好不好？A：多你的頭，嘻！幹！反正你等一
             下多一些給我，我到了再打電話給你。B ：嗯。
     被告甲○○雖於偵查中辯稱係對方要向伊借錢云云，惟其
     對話之內容並未談及借錢一事，參酌前述編號1至3號甲○○之對話方式及對毒品之代稱，前述內容亦應係對話者以1
     個代稱毒品並向甲○○詢問價錢，談論買賣毒品交易之內
     容無誤。
  5.A：0000000000（綽號「朝照」男子）、B：甲○○00000000
       00（見同上偵卷第440頁）
    通話時間：97年8月21日10時4分39秒
    通話內容：B：嗯。A：喂。B：嗯。A：朋友講，要問看看有
              半個嗎。B：半個。A：阿，大的。B：半個，我這
              裡出去呀。A：啊！B：半個有ㄚ。A：啊多少（錢
              ）？B：我寫簡訊跟你講。A：我講多少錢？B：
              簡訊不是跟你講了嗎。A：啊你在打一次。B：喔
              寫簡訊很久咧。你「朝照」（音譯）是不是？A
              ：啊！B：你「朝照」（音譯）是不是？A：是啦
              。A：沒關係，你就講就好了。B：半個是46啦，
              抽ㄟ伊跟你抽一半還是一個也不知道，我是那樣
              啦，我可以跟伊講ㄚ沒要緊啦。A：嗯。B：咱可
              以跟他講一人一半就好了，咱嚨跟他叫的。A：
              啊東西怎樣，有效嗎？B：你講怎樣？A：東西有
              效嗎？B：啊就是我們這個ㄚ。A：喔。B：你要
              拿去那邊秤也可以。ㄚ那是跟這個一樣就免啦，
              直接約了叫他車坐到那裡，東西拿了就回來了。
              我昨天才叫一個。A：啊你現在那邊有不是啦？
              B：嘿啊，我這邊就現有ㄚ。A：好啦好啦，我現
              在就跟他講，等一下馬上再打給你。B：好啦。
（四）綜上通訊監察譯文所示，被告甲○○與他人於通話中之答
      詢模式，均係欲購買毒品之人先向被告甲○○說明所欲購
      買毒品之種類及數量，待被告甲○○應允後，雙方即就毒
      品價格及交易時地加以確認，並達成販賣毒品之合意，堪
      認於被告甲○○購入扣案之安非他命2大包前，即常有人
      撥打電話向被告甲○○購買甲基安非他命之情形，亦即被
      告甲○○平日即曾多次從事販賣毒品之交易。是審酌本次
      被告甲○○一次購買之甲基安非他命數量甚多，顯非單純
      供己施用之量，且之前即曾多次從事販賣毒品之交易，其
      所辯係因工作需要或經常胃痛所需而需大量購買一節又與
      常情相違，已如前述，並有被告甲○○所有可供販賣毒品
      分裝所用之電子秤一臺及分裝夾鏈袋102只扣案可資佐證
      ，足認其購入前開扣案之毒品甲基安非他命兩大包，應係
      基於營利之意圖而販入，欲供其販賣牟利之用無疑，被告
      甲○○所辯扣得之毒品二大包係供己施用云云，自不足採
      信，被告甲○○意圖營利而販入第二級毒品甲基安非他命
      之犯行，洵堪認定，應依法論科。
五、論罪科刑：
（一）施用第二級毒品甲基安非他命後會影響記憶能力及自主神
      經系統，判斷力及意志力亦均受限制，甚至引起精神錯亂
      ，抑制呼吸，並具有成癮性、濫用性，戒解不易，嚴重戕
      害人之身心健康，危害社會，是毒品危害防制條例第2條
      第2項第2款將之列為第二級毒品，不得非法施用、持有，
      故核被告丁○○、甲○○分別於事實欄一、二所為，均係
      犯毒品危害防制條例第10條第2項施用第二級毒品罪。其
      施用第二級毒品前持有毒品之低度行為，應為其施用毒品
      之高度行為所吸收，不另論罪。
（二）查毒品危害防制條例於98年5月20日修正公布，其中第四
      條所規定販賣第二級毒品罪之法定刑原為「無期徒刑或7
      年以上有期徒刑，得併科新臺幣7百萬元以下罰金」，修
      正後提高為「無期徒刑或7年以上有期徒刑，得併科新臺
      幣1千萬元以下罰金」，比較修正前後之規定，以修正前
      之規定，對被告有利，自應適用修正前之規定。核被告丁○○就事實欄三所為，各係犯修正前毒品危害防制條例第
      4條第2項販賣第二級毒品罪、同條例第4條第5項、第2頁
      之販賣第二級毒品未遂罪（各次罪名詳如附表一所示），
      被告丙○○就如附表一編號12至16所為，均係犯修正前同
      條例第4條第2項之販賣第二級毒品罪。復按所稱接續犯，
      係指數個在同時同地或密切接近之時地，侵害同一法益之
      行為，因各舉動之獨立性極為薄弱，社會通念認為無法強
      行分開，乃將之包括視為一個行為之接續進行，給予單純
      一罪之刑法評價。此種實質上一罪之集合犯及接續犯，與
      裁判上一罪之連續犯，其相異者，係在於連續犯侵害同一
      法益之數行為，各具獨立性，客觀上並認為其間存有時間
      上之差距，乃認係出於一個概括之犯意，為期訴訟經濟，
      擬制為一罪。被告販賣第二級毒品，尚牽涉本身貨源是否
      充足、買家需求情形等因素，主觀上亦難認出於一次決意
      ，且在95年7月1日刑法修正施行前，無論實務與理論，一
      向認為販賣毒品完畢，犯罪即屬成立，其犯行具有獨立性
      ，本質上並不具有反覆、延續實行複次作為之特徵，或侵
      害同一法益行為之各舉動之獨立性極為薄弱，社會通念認
      為無法強行分開之情況，毋庸置疑，故修法前基於概括犯
      意，多次販賣毒品，認係成立連續犯，從無依接續犯所謂
      包括一罪論處之例，是刪除連續犯規定後，自不得無限擴
      大包括1罪之範圍，以免輕縱而有違當初之修法意旨且與
      國民對於法律之感情相悖，是被告丁○○、丙○○販賣第
      二級毒品之行為，即應依其販售之次數，而為數罪之評價
      ，予以分論併罰，始符刑罰公平原則，從而，被告丙○○
      之選任辯護人認被告丙○○上開5次販賣毒品之行為，應
      成立接續犯云云，尚無可採。又被告丁○○以自己犯罪之
      意思提供毒品，指示丙○○為販賣、被告丙○○係參與販
      賣之交貨取款之構成要件行為，是被告丁○○、丙○○二
      人就附表一編號12至16所示之販賣第二級毒品犯行，應成
      立共同正犯。被告丁○○、丙○○於販賣毒品前後持有毒
      品之低度行為，應為販賣之高度行為所吸收，均不另論罪
      。
（三）按甲基安非他命業經行政院衛生署於69年12月8日以衛署
      藥字第301124號公告自69年12月8日起禁止輸入、製造，
      自70 年6月1日起禁止販賣，並於75年7月11日衛署藥字第
      597627 號公告一概禁止使用，此有該等函文可查，自屬
      藥事法所規範之禁藥。又毒品危害防制條例第8條第2項於
      92年7月9日總統令修正公布，於93年1月9日施行，該條項
      之轉讓第二級毒品罪之法定最重本刑為有期徒刑5年，而
      藥事法第83條第1項之轉讓禁藥罪，係於93年4月21日修正
      公布，同年月23日施行，其法定最重本刑為有期徒刑7年
      ；而被告丁○○轉讓予被告戊○○之數量，並未達毒品危
      害防制條第8條第6項之加重其刑之標準，無法定刑加重後
      較藥事法第83條第1項法定刑為重之情形，是二者加以比
      較，後者為後法且為重罪，依法條競合關係，應適用較重
      之後法論以藥事法第83條第1項之轉讓禁藥罪。故核丁○○於事實欄三除附表一以外所為，係犯藥事法第83條第1
      項轉讓禁藥罪。檢察官認應成立毒品危害防制條例第8條
      第2項之轉讓第2級毒品罪，容有未洽，惟因起訴之基本原
      因事實同一，爰依法變更起訴法條。另被告丁○○轉讓前
      持有安非他命之低度行為，應為轉讓禁藥之高度行為所吸
      收，不另論罪。
（四）按販賣毒品罪，並不以販入之後復行賣出為構成要件，只
      須以營利為目的將毒品購入或將之賣出，有一於此，其犯
      罪即已完成（最高法院95年度臺上字第3574號判決意旨參
      照）。被告甲○○本於營利之意圖販入甲基安非他命2大
      包，販賣甲基安非他之犯行即已成立。核甲○○於事實欄
      四所為，係犯修正前毒品危害防制條例第4條第2項販賣第
      二級毒品罪。被告甲○○於販賣毒品前持有毒品之低度行
      為，應為販賣之高度行為所吸收，均不另論罪。
（五）被告丁○○、丙○○及甲○○所犯上開數罪間，犯意各別
      ，罪名互異，應分論併罰。其中被告丁○○所犯事實欄三
      部分如附表一編號17、24所示之販賣第二級毒品未遂罪，
      應依刑法第25條第2項之規定，減輕其刑。
（六）又被告丁○○、甲○○分別有如事實欄一、二所示之前科
      紀錄，此有臺灣高等法院被告前案紀錄表各1份在卷足憑
      ，彼等於有期徒刑執行完畢後5年內故意再犯本案有期徒
      刑以上之罪，均為累犯，除法定本刑為無期徒刑依法不得
      加重外，其餘均應依刑法第47條第1項規定加重其刑，被
      告丁○○就附表一編號17、24之部分，應依法先加後減。
（七）按犯罪之情狀顯可憫恕者，認科以罪低度刑仍嫌過重者，
      得酌量減輕其刑，刑法第59條定有明文。經查，被告丙○○販賣第二級毒品罪之法定刑為最輕本刑有期徒刑7年以
      上之罪，然被告丙○○係基於姊妹情誼，而於97年9月2日
      被告丁○○有事南下時，受被告丁○○之指示代為販賣甲
      基安非他命予各買家，非屬主謀，且並未從中獲取利益，
      此據被告丁○○供承在卷，所販出毒品之數量亦非甚鉅，
      再被告丙○○所販賣之對象與一般通常情形之販賣毒品係
      為求鉅額獲利或查獲之毒品多達數百、數千公克之情形有
      別，對社會危害性較低，其因一時失慮致肇犯行，犯後又
      坦承犯行，尚具悔意，本院認對被告丙○○處以上開法定
      最低度之刑猶嫌過重，在客觀上足以引起一般同情，足可
      憫恕，爰依前開之規定，就其所犯附表一編號12至16之部
      分均減輕其刑。
（八）爰審酌被告丁○○、甲○○前因施用毒品，歷經觀察、勒
      戒及強制戒治程序並經多次追訴審判及刑之執行，惟仍未
      能戒絕毒癮，復繼續沾染毒品惡習，再犯本件施用毒品罪
      ，對於自身危害程度非輕，對社會風氣及治安亦有潛在之
      危害；又被告三人均明知毒品對人體之危害性，仍為圖一
      己私利而販賣或轉讓甲基安非他命，故其行為已足以助長
      吸食毒品之氾濫，並戕害他人身心，危害社會治安及善良
      風氣，且被告甲○○犯後卸詞否認販賣第二級毒品犯行，
      態度不佳，被告丁○○坦承部分犯行，丙○○並無前案紀
      錄，有臺灣高等法院被告前案紀錄表可稽，且坦承販賣第
      二級毒品犯行，態度良好，並參酌各被告丁○○販賣之次
      數多達26次、甚為頻繁，惟每次數量非鉅，轉讓甲基安非
      他命之數量不多；被告丙○○僅係一時受丁○○之託參與
      販賣，並非主謀，被告甲○○販入之毒品數甚多，如實際
      出售流入市面，對社會將造成相當之危害，惡性非輕，且
      各有前述刑之加減事由，並參酌其品行、生活狀況及智識
      程度等一切情狀，分別量處如主文所示之刑，並定其應執
      行之刑。
（九）沒收部分：扣案如附表二編號一至二所示之甲基安非他命
      （不含夾鍊包裝袋），均係本件查獲之第二級毒品，除編
      號一之一係被告所甲○○所有供其施用毒品所用，其餘均
      係供被告丁○○、甲○○販賣毒品所用，均應依毒品危害
      防制條例第18條第1項前段規定，宣告沒收銷燬之，其因
      鑑驗耗用部分，既已滅失，爰不宣告沒收銷燬之。又扣案
      如附表二編號一至二所示包裝甲基安非他命之夾鍊包裝袋
      ，各係被告甲○○、丁○○所有，亦據其供明在卷（分見
      97年度毒偵字第3198號卷第28頁、97年度毒偵字第3199
      號卷第22頁），該包裝袋均具有防止毒品裸露、逸出或潮
      濕之功用，便於攜帶，其中編號一之一之包裝袋係被告甲○○所有供其施用毒品所用之物，應依刑法第38條第1項
      第2款宣告沒收，另編號一、二均屬供販賣毒品所用之物
      ；扣案如附表二編號三、四所示之電子秤各1臺，各係被
      告甲○○、丁○○所有，係供其用於甲基安非他命毒品秤
      重分裝之工具；如附表二編號五、六所示扣案之分裝夾鏈
      袋102只、120只，各係被告甲○○、丁○○所有，且係用
      以供或預供分裝上開毒品販賣所用之物，均應依同條例第
      19條第1項之規定宣告沒收之。如附表二編號七、八所示
      扣案之行動電話各1支（均不含SIM卡，上開行動電話內之
      SIM卡，因係使用者向電信業者申請租用而僅取得其使用
      權，並非申請使用者所有，故不宣告沒收，最高法院92年
      度臺上字第6836號判決意旨參照），各係被告甲○○、丁○○所有，且各係被告2人用以與購毒者洽談毒品交易所
      用之工具，均係被告2人供販賣毒品之犯罪所用，均應依
      毒品危害防制條例第19條第1項前段之規定，宣告沒收之
      。附表二編號九所示扣案之吸食器2個，係被告丁○○所
      有為供自己施用毒品所用之物，已據其陳明在卷，應依刑
      法第38條第1項第2款之規定，併予宣告沒收。扣案如附表
      二編號十所示之8900元，被告丁○○於本院審理時坦承係
      本案之販賣毒品所得，惟無法區分辨別各係屬於附表一沒
      收欄中何次之眅賣毒品所得，連同未扣案如附表一沒收欄
      所示之販賣毒品所得共計47350元，為被告丁○○、丙○○分別或共同販賣毒品所得之物，均應依毒品危害防制條
      例第19條第1項規定宣告沒收或連帶沒收，如全部或一部
      不能沒收或連帶沒收時，以其二人之財產抵償之。另附表
      二編號十之一被告丁○○所有之現金15000元，被告丁○○於本院審理時否認係本案之販賣毒品所得，辯稱係其向
      友人所借欲作為父親之醫療費用，另附表二編號十一所示
      之甲○○所持有之現金207000元，因本案被告甲○○所犯
      僅係販入附表二編號一之毒品，並未售出，尚無犯罪所得
      ，自難認係本案之販賣毒品所得，故均無證據足認與被告
      丁○○、甲○○所犯本件販賣毒品罪有直接關連，爰均不
      諭知沒收。
六、證人戊○○在本院審理時，供前具結後，明知自己有向被告
    丁○○購買甲基安非他命之事實，仍為虛偽之證述，是否另
    涉及刑法第168條之偽證罪嫌，應移由檢察官另行依法偵處
    ，併此敘明。
據上論斷，應依刑事訴訟法第299條第1項前段、第300條，修正
前毒品危害防制條例第4條第2項、第5項、毒品危害防制條例第
10 條第2項、第18條第1項前段、第19條第1項，藥事法第83條第
1項，刑法第2條第1項前段、第11條、第25條第2項、第28條、第
38 條第1項第2款、第47條第1項、第51條第5款、第9款、第10款
、第59條，判決如主文。
本案經檢察官林冠佑到庭執行職務。
中    華    民    國    98    年    5     月    27    日
                  刑事第五庭  審判長法  官  黃程暉
                                    法  官  吳勇毅
                                    法  官  李宜娟
上正本證明與原本無異。
如不服本判決應於收受送達後10日內向本院提出上訴書狀，並應
敘述具體理由；其未敘述上訴理由者，應於上訴期間屆滿後20日
內向本院補提理由書（均須按他造當事人之人數附繕本）「切勿
逕送上級法院」。
                                    書記官  張華瓊
中    華    民    國    98    年    5     月    27    日
附錄本案論罪科刑法條全文
修正前毒品危害防制條例第4條
製造、運輸、販賣第一級毒品者，處死刑或無期徒刑；處無期徒
刑者，得併科新臺幣1千萬元以下罰金。
製造、運輸、販賣第二級毒品者，處無期徒刑或7年以上有期徒
刑，得併科新臺幣7百萬元以下罰金。
製造、運輸、販賣第三級毒品者，處5年以上有期徒刑，得併科
新臺幣5百萬元以下罰金。
製造、運輸、販賣第四級毒品者，處3年以上10年以下有期徒刑
，得併科新臺幣3百萬元以下罰金。
製造、運輸、販賣專供製造或施用毒品之器具者，處1年以上7年
以下有期徒刑，得併科新臺幣1百萬元以下罰金。
前五項之未遂犯罰之。
毒品危害防制條例第10條
施用第一級毒品者，處 6 月以上 5 年以下有期徒刑。
施用第二級毒品者，處 3 年以下有期徒刑。
藥事法第83條
明知為偽藥或禁藥，而販賣、供應、調劑、運送、寄藏、牙保、
轉讓或意圖販賣而陳列者，處7年以下有期徒刑，得併科新臺幣5
百萬元以下罰金。
犯前項之罪，因而致人於死者，處7年以上有期徒刑，致重傷者
，處3年以上12年以下有期徒刑。
因過失犯第1項之罪者，處2年以下有期徒刑、拘役或科新臺幣30
萬元以下罰金。
第 1 項之未遂犯罰之。
附表一：
┌──┬──────────┬─────┬─────────────┬────────┐
│編號│ 犯罪事實           │罪名      │證       據               │沒收            │
│    │                    │          │                          │                │
├──┼──────────┼─────┼─────────────┼────────┤
│ 1  │丁○○基於販賣第二級│丁○○販賣│1、簡宏恩於警詢之證述（見 │扣案如附表二編號│
│    │毒品之犯意，於97年8 │第二級毒品│   偵卷一第181-185頁）    │四、六、八所示之│
│    │月14日，經簡宏恩以其│，累犯，處│2、通訊監察譯文（見97年度 │物均沒收。販賣毒│
│    │持用之門號0000000000│有期徒刑柒│   偵字第21555號卷一第195-│品所得新臺幣壹仟│
│    │行動電話撥打丁○○所│年貳月。  │   197 頁）               │元沒收，如全部或│
│    │持用之0000000000號行│          │3、丁○○之自白（見同上偵 │一部不能沒收時，│
│    │動電話向丁○○購買甲│          │   卷二第309頁）          │以其財產抵償之。│
│    │基安非他命，丁○○在│          │                          │                │
│    │簡宏恩位於臺北市青年│          │                          │                │
│    │路52號住處樓下，以  │          │                          │                │
│    │1000元為代價，販賣甲│          │                          │                │
│    │基安非他命0.2公克予 │          │                          │                │
│    │簡宏恩。            │          │                          │                │
├──┼──────────┼─────┼─────────────┼────────┤
│ 2  │丁○○基於販賣第二級│丁○○販賣│1、簡宏恩於警詢之證述（見 │扣案如附表二編號│
│    │毒品之犯意，於97年8 │第二級毒品│   偵卷一第181-185頁）    │四、六、八所示之│
│    │月18日晚上9時24分許 │，累犯，處│2、通訊監察譯文（見97年度 │物均沒收。販賣毒│
│    │，經簡宏恩以其持用之│有期徒刑柒│   偵字第21555號卷一第195-│品所得新臺幣壹仟│
│    │上開門號撥打丁○○所│年貳月。  │   197 頁）               │元沒收，如全部或│
│    │持用之上開行動電話聯│          │3、丁○○之自白（見同上偵 │一部不能沒收時，│
│    │絡，向丁○○購買甲基│          │   卷二第309頁）          │以其財產抵償之。│
│    │安非他命，丁○○在臺│          │                          │                │
│    │北市○○路，以1000元│          │                          │                │
│    │為代價，販賣甲基安非│          │                          │                │
│    │他命0.2公克予簡宏恩 │          │                          │                │
│    │。                  │          │                          │                │
├──┼──────────┼─────┼─────────────┼────────┤
│ 3  │丁○○基於販賣第二級│丁○○販賣│1、戊○○於警詢及偵查中之 │扣案如附表二編號│
│    │毒品之犯意，於97年8 │第二級毒品│   證述（見偵卷一第132頁、│四、六、八所示之│
│    │月19日凌晨3時許，經 │，累犯，處│   213頁）                │物均沒收。      │
│    │戊○○以其持用之門號│有期徒刑柒│2、通訊監察譯文（見同上偵 │                │
│    │0000000000號行動電話│年貳月。  │   卷一第143- 144頁）     │                │
│    │撥打丁○○所持用之上│          │3、丁○○之自白（偵卷二第 │                │
│    │開行動電話聯絡，向黃│          │   415頁）                │                │
│    │雅萍購買甲基安非他命│          │                          │                │
│    │，丁○○在其位於臺北│          │                          │                │
│    │市○○街55號7樓住處 │          │                          │                │
│    │前之電梯，販賣價值10│          │                          │                │
│    │00元之甲基安非他命  │          │                          │                │
│    │予戊○○，但戊○○尚│          │                          │                │
│    │未付款。            │          │                          │                │
├──┼──────────┼─────┼─────────────┼────────┤
│ 4  │丁○○基於販賣第二級│丁○○販賣│1、陳文福於警詢中之證述（ │扣案如附表二編號│
│    │毒品之犯意，於97年8 │第二級毒品│   見同上偵卷二第281-284頁│四、六、八所示之│
│    │月19日晚上9時32分許 │，累犯，處│   ）                     │物均沒收。販賣毒│
│    │，經陳文福以其持用之│有期徒刑柒│2、通訊監察譯文（見同上偵 │品所得新臺幣參仟│
│    │門號0000000000號行動│年貳月。  │   卷二第418頁）          │伍佰元沒收，如全│
│    │電話撥打丁○○所持用│          │3、丁○○之自白（見同上偵 │部或一部不能沒收│
│    │之上開行動電話聯絡，│          │   卷二第415頁）          │時，以其財產抵償│
│    │向丁○○購買甲基安非│          │                          │之。            │
│    │他命，丁○○在臺北市│          │                          │                │
│    │環河南路巴黎大廈，以│          │                          │                │
│    │3500 元為代價，販賣 │          │                          │                │
│    │甲基安非他命1公克予 │          │                          │                │
│    │陳文福。            │          │                          │                │
├──┼──────────┼─────┼─────────────┼────────┤
│ 5  │丁○○基於販賣第二級│丁○○販賣│1、林明杰於警詢中之證述（ │扣案如附表二編號│
│    │毒品之犯意，於97年8 │第二級毒品│   見同上偵卷一第197-202頁│四、六、八所示之│
│    │月21日下午5時40分許 │，累犯，處│   ）                     │物均沒收。販賣  │
│    │，經林明杰以其持用之│有期徒刑柒│2、通訊監察譯文（見同上偵 │毒品所得新臺幣參│
│    │門號0000000000號行動│年貳月。  │   卷一第210頁）          │仟伍佰元沒收，如│
│    │電話撥打丁○○所持用│          │3、丁○○之自白（見同上偵 │全部或一部不能沒│
│    │之上開行動電話聯絡，│          │   卷二第415頁）          │收時，以其財產抵│
│    │向丁○○購買甲基安非│          │                          │償之。          │
│    │他命，丁○○在臺北市│          │                          │                │
│    │洛陽街55號7樓之7樓下│          │                          │                │
│    │，販賣價值3500元之甲│          │                          │                │
│    │基安非他命0.6公克予 │          │                          │                │
│    │林明杰。            │          │                          │                │
├──┼──────────┼─────┼─────────────┼────────┤
│ 6  │丁○○基於販賣第二級│丁○○販賣│1、陳文福於警詢中之證述（ │扣案如附表二編號│
│    │毒品之犯意，於97年8 │第二級毒品│   見同上偵卷二第281-284頁│、四、六、八所示│
│    │月21日下午8時14分許 │，累犯，處│   ）                     │之物均沒收。販賣│
│    │，經陳文福以其持用之│有期徒刑柒│2、通訊監察譯文（見同上偵 │毒品所得新臺幣參│
│    │上開門號撥打丁○○所│年貳月。  │   卷二第418頁）          │仟伍佰元沒收，如│
│    │持用之上開行動電話聯│          │3、丁○○之自白（見同上偵 │全部或一部不能沒│
│    │絡，向丁○○購買甲基│          │   卷一第16、17頁，偵卷二 │收時，以其財產抵│
│    │安非他命，丁○○在臺│          │   第354）                │償之。          │
│    │北市○○○路巴黎大廈│          │                          │                │
│    │3樓，以3500元為代價 │          │                          │                │
│    │，販賣甲基安非他命1 │          │                          │                │
│    │公克予陳文福。      │          │                          │                │
├──┼──────────┼─────┼─────────────┼────────┤
│ 7  │丁○○基於販賣第二級│丁○○販賣│1、林明杰於警詢中之證述（ │扣案如附表一編號│
│    │毒品之犯意，於97年8 │第二級毒品│   見同上偵卷一第197-202頁│四、六、八所示之│
│    │月22日下午8時04分許 │，累犯，處│   ）                     │物均沒收。販賣毒│
│    │，經林明杰以其持用之│有期徒刑柒│2、通訊監察譯文（見同上偵 │品所得新臺幣參仟│
│    │上開門號撥打丁○○所│年貳月。  │   卷一第210頁）          │伍佰元沒收，如全│
│    │持用之上開行動電話聯│          │3、丁○○之自白（見同上偵 │部或一部不能沒收│
│    │絡，向丁○○購買甲基│          │   卷一第                 │時，以其財產抵償│
│    │安非他命，在臺北市漢│          │   16、17頁）             │之。            │
│    │口街，以3500元為代價│          │                          │                │
│    │，販賣甲基安非他命  │          │                          │                │
│    │0.7 公克予林明杰。  │          │                          │                │
├──┼──────────┼─────┼─────────────┼────────┤
│    │丁○○基於販賣第二級│丁○○販賣│1、陳文福於警詢中之證述（ │扣案如附表二編號│
│ 8  │毒品之犯意，於97年8 │第二級毒品│   見同上偵卷二第281-284頁│四、六、八所示之│
│    │月24日凌晨0時許，經 │，累犯，處│   ）                     │物均沒收。販賣毒│
│    │陳文福以其持用之上開│有期徒刑柒│2、通訊監察譯文（見同上偵 │品所得新臺幣壹萬│
│    │門號撥打丁○○所持用│年參月。  │   卷二第418頁）          │零伍佰元沒收，如│
│    │之上開行動電話聯絡，│          │3、丁○○之自白（見同上偵 │全部或一部不能沒│
│    │向丁○○購買甲基安非│          │   卷二第354頁）          │收時，以其財產抵│
│    │他命，丁○○在臺北市│          │                          │償之。          │
│    │環河南路巴黎大廈3樓 │          │                          │                │
│    │，以10500元為代價， │          │                          │                │
│    │販賣甲基安非他命2.4 │          │                          │                │
│    │公克予陳文福。      │          │                          │                │
├──┼──────────┼─────┼─────────────┼────────┤
│    │丁○○基於販賣第二級│丁○○販賣│1、簡宏恩於警詢之證述（見 │扣案如附表二編號│
│ 9  │毒品之犯意，於97年8 │第二級毒品│   同上偵卷一第181-185頁）│四、六、八所示之│
│    │月26日上午10時14分，│，累犯，處│2、通訊監察譯文（見同上偵 │物均沒收。販賣毒│
│    │經簡宏恩以其持用之上│有期徒刑柒│   卷一第195- 197頁）     │品所得新臺幣壹仟│
│    │開門號撥打丁○○所持│年貳月。  │3、丁○○之自白（見同上偵 │元沒收，如全部或│
│    │用之上開行動電話聯絡│          │   卷二第309頁）          │一部不能沒收時，│
│    │，向丁○○購買甲基安│          │                          │以其財產抵償之。│
│    │非他命，丁○○在臺北│          │                          │                │
│    │市豪景飯店，以1000元│          │                          │                │
│    │為代價，販賣甲基安非│          │                          │                │
│    │他命0.2公克予簡宏恩 │          │                          │                │
│    │。                  │          │                          │                │
├──┼──────────┼─────┼─────────────┼────────┤
│ 10 │丁○○基於販賣第二級│丁○○販賣│1、簡宏恩於警詢之證述（見 │扣案如附表二編號│
│    │毒品之犯意，於97年8 │第二級毒品│   同上偵卷一第181-185頁）│四、六、八所示之│
│    │月27日晚上8時54分許 │，累犯，處│2、通訊監察譯文（見同上偵 │物均沒收。販賣毒│
│    │，經簡宏恩以其持用之│有期徒刑柒│   卷一第195- 197頁）     │品所得新臺幣壹仟│
│    │上開門號撥打丁○○所│年貳月。  │3、丁○○之自白（見同上偵 │元沒收，如全部或│
│    │持用之上開行動電話聯│          │   卷二第309頁）          │一部不能沒收時，│
│    │絡，向丁○○購買甲基│          │                          │以其財產抵償之。│
│    │安非他命，丁○○在臺│          │                          │                │
│    │北市○○路簡宏恩之住│          │                          │                │
│    │處，以1000元為代價，│          │                          │                │
│    │販賣甲基安非他命0.2 │          │                          │                │
│    │公克予簡宏恩。      │          │                          │                │
├──┼──────────┼─────┼─────────────┼────────┤
│ 11 │丁○○基於販賣第二級│丁○○販賣│1、簡宏恩於警詢之證述（見 │扣案如附表二編號│
│    │毒品之犯意，於97年9 │第二級毒品│   同上偵卷一第181-185頁）│四、六、八所示之│
│    │月1日下午12時34分許 │，累犯，處│2、通訊監察譯文（見同上偵 │物均沒收。販賣毒│
│    │，經簡宏恩以其持用之│有期徒刑柒│   卷一第195- 197頁）     │品所得新臺幣壹仟│
│    │上開門號撥打丁○○所│年貳月。  │3、丁○○之自白（見同上偵 │元沒收，如全部或│
│    │持用之上開行動電話聯│          │   卷二第309頁）          │一部不能沒收時，│
│    │絡，向丁○○購買甲基│          │                          │以其財產抵償之。│
│    │安非他命，丁○○在臺│          │                          │                │
│    │北市○○路某水餃店，│          │                          │                │
│    │以1000元為代價，販賣│          │                          │                │
│    │甲基安非他命0.2公克 │          │                          │                │
│    │予簡宏恩。          │          │                          │                │
├──┼──────────┼─────┼─────────────┼────────┤
│ 12 │丁○○於97年9月2日，│丁○○、黃│1、通訊監察譯文（見偵卷一 │扣案如附表二編號│
│    │因有事南下嘉義，無法│雅茹共同販│   第110-119 頁、偵卷二第 │四、六、八所示之│
│    │親自處理買賣毒事宜，│賣第二級毒│   389-401頁）            │物均沒收。販賣毒│
│    │遂委由其胞妹丙○○代│品，丁○○│2、丙○○之供述（偵卷二第 │品所得新臺幣壹仟│
│    │為處理，而與丙○○共│累犯，處有│   273-276頁）            │元連帶沒收，如全│
│    │同基於販賣第二級毒品│期徒刑柒年│3、丁○○之自白（偵卷二第 │部或一部不能沒收│
│    │之犯意聯絡，將其行動│貳月，黃雅│   415頁）                │時，以其財產抵償│
│    │電話交由丙○○幫忙接│茹處有期徒│                          │之。            │
│    │聽、聯絡買主並交貨收│刑參年陸月│                          │                │
│    │款，丙○○於當日早上│。        │                          │                │
│    │，在臺北市○○街、漢│          │                          │                │
│    │口街附近，以1000元為│          │                          │                │
│    │代價，販賣甲基安非他│          │                          │                │
│    │命一包與綽號胖妹之人│          │                          │                │
│    │。                  │          │                          │                │
├──┼──────────┼─────┼─────────────┼────────┤
│ 13 │丁○○與丙○○共同基│丁○○、黃│1、通訊監察譯文（見同上偵 │扣案如附表二編號│
│    │於販賣第二級毒品之犯│雅茹共同販│   卷一第110-119頁、偵卷二│四、六、八所示之│
│    │意聯絡，於97年9月2日│賣第二級毒│   第389-401頁）          │物均沒收。販賣毒│
│    │下午2時49分許，由黃 │品，丁○○│2、丙○○之供述（見同上偵 │品所得新臺幣參仟│
│    │雅茹在臺北市○○○路│累犯，處有│   卷二第273-276頁）      │柒佰伍拾元連帶沒│
│    │巴黎大廈3樓，以3750 │期徒刑柒年│3、丁○○之自白（見同上偵 │收，如全部或一部│
│    │元為代價，販賣甲基安│貳月，黃雅│   卷二第354頁）          │不能沒收時，以其│
│    │非他命1公克予陳文福 │茹處有期徒│4、陳文福於警中之證述（見 │財產抵償之。    │
│    │。                  │刑參年陸月│   同上偵二第281-284頁）  │                │
│    │                    │。        │                          │                │
│    │                    │          │                          │                │
│    │                    │          │                          │                │
├──┼──────────┼─────┼─────────────┼────────┤
│ 14 │丁○○與丙○○共同基│丁○○、黃│1、通訊監察譯文（見同上偵 │扣案如附表二編號│
│    │於販賣第二級毒品之犯│雅茹共同販│   卷一第110-119頁、偵卷二│四、六、八所示之│
│    │意聯絡，由丙○○於97│賣第二級毒│   第389-401頁）          │物均沒收。販賣毒│
│    │年9月2日下午2時57分 │品，丁○○│2、丙○○之供述（見同上偵 │品所得新臺幣貳仟│
│    │許在臺北市○○街，以│累犯，處有│   卷二第273-276頁）      │元連帶沒收，如全│
│    │2000元為代價，販賣甲│期徒刑柒年│3、丁○○之自白（見同上偵 │部或一部不能沒收│
│    │基安非他命0.5公克予 │貳月，黃雅│   卷二第310頁）          │時，以其財產抵償│
│    │阿德（松哥）。      │茹處有期徒│                          │之。            │
│    │                    │刑參年陸月│                          │                │
│    │                    │。        │                          │                │
│    │                    │          │                          │                │
├──┼──────────┼─────┼─────────────┼────────┤
│ 15 │丁○○與丙○○共同基│丁○○、黃│1、通訊監察譯文（見同上偵 │扣案如附表二編號│
│    │於犯意之聯絡，由黃雅│雅茹共同販│   卷一第178-180頁）      │四、六、八所示之│
│    │茹於97年9月2日下午3 │賣第二級毒│2、趙智勇於97年10月16日本 │物均沒收。販賣毒│
│    │時24分許，在艋舳大道│品，丁○○│   院羈押庭之證述（見同上 │品所得新臺幣壹仟│
│    │，以1000元為代價，販│累犯，處有│   偵卷一第260-265頁），及│元連帶沒收，如全│
│    │賣甲基安非他命0.2公 │期徒刑柒年│   於偵查中之證述（見同上 │部或一部不能沒收│
│    │克予趙智勇。        │貳月，黃雅│   偵卷二第346-349頁）    │時，以其財產抵償│
│    │                    │茹處有期徒│3、丙○○之供述（見同上偵 │之。            │
│    │                    │刑參年陸月│   卷二第273-276頁）      │                │
│    │                    │。        │4、丁○○之自白（見同上偵 │                │
│    │                    │          │   卷二第308頁、第347頁） │                │
├──┼──────────┼─────┼─────────────┼────────┤
│ 16 │丁○○與丙○○共同基│丁○○、黃│1、通訊監察譯文（偵卷二第 │扣案如附表二編號│
│    │於犯意之聯絡，於97年│雅茹共同販│   402-408頁）            │四、六、八所示之│
│    │9月2日下午約4時許， │賣第二級毒│2、丁○○之供述（偵卷二第 │物均沒收。販賣毒│
│    │由丙○○在板橋火車站│品，丁○○│   310頁）                │品所得新臺幣肆仟│
│    │，以4000元為代價，販│累犯，處有│3、丙○○之自白（偵卷二第 │元連帶沒收，如全│
│    │賣甲基安非他命1公克 │期徒刑柒年│   273-276頁）            │部或一部不能沒收│
│    │予山豬。            │貳月，黃雅│                          │時，以其財產抵償│
│    │                    │茹處有期徒│                          │之。            │
│    │                    │刑參年陸月│                          │                │
│    │                    │。        │                          │                │
│    │                    │          │                          │                │
├──┼──────────┼─────┼─────────────┼────────┤
│ 17 │丁○○基於販賣第二級│丁○○販賣│1、戊○○於警詢及偵查中之 │扣案如附表二編號│
│    │毒品之犯意，於97年9 │第二級毒品│   證述（見同上偵卷一第133│四、六、八所示之│
│    │月3日凌晨1時32分許，│，未遂，累│   頁、213頁）            │物均沒收。      │
│    │經戊○○以其持用之上│犯，處有期│2、通訊監察譯文（見同上偵 │                │
│    │開門號撥打丁○○所持│徒刑參年捌│   卷一第143-144頁）      │                │
│    │用之上開行動電話聯絡│月。      │3、丁○○之自白（見同上偵 │                │
│    │，向丁○○聯絡欲購買│          │   卷二第308頁）          │                │
│    │安非他命，丁○○同意│          │                          │                │
│    │販賣1000元之甲基安非│          │                          │                │
│    │他命予戊○○並約在臺│          │                          │                │
│    │北洛陽街洛陽停車場交│          │                          │                │
│    │貨而著手販賣，惟黃雅│          │                          │                │
│    │萍並未依約前往交貨而│          │                          │                │
│    │未遂。              │          │                          │                │
├──┼──────────┼─────┼─────────────┼────────┤
│ 18 │丁○○基於販賣第二級│丁○○販賣│1、趙智勇於97年10月16日本 │扣案如附表二編號│
│    │毒品之犯意，於97年9 │第二級毒品│   院羈押庭之證述（見同上 │四、六、八所示之│
│    │月3日凌晨0時38分，經│，累犯，處│   偵卷一第260-265頁），及│物均沒收。販賣毒│
│    │趙智勇以其持用之門號│有期徒刑柒│   於偵查中之證述（見同上 │品所得新臺幣貳仟│
│    │0000000000 號撥打黃 │年貳月。  │   偵卷二第346頁至349頁） │元沒收，如全部或│
│    │雅萍所持用之上開行動│          │2、通訊監察譯文（見同上偵 │一部不能沒收時，│
│    │電話聯絡，向丁○○聯│          │   卷一第178-180頁）      │以其財產抵償之。│
│    │絡欲購買安非他命，黃│          │3、丁○○之自白（見同上偵 │                │
│    │雅萍在臺北市○○路、│          │   卷二第308頁、第347頁） │                │
│    │中華路口，以2000元為│          │                          │                │
│    │代價，販賣甲基安非他│          │                          │                │
│    │命0.5公克予趙智勇。 │          │                          │                │
│    │                    │          │                          │                │
├──┼──────────┼─────┼─────────────┼────────┤
│ 19 │丁○○基於販賣第二級│丁○○販賣│1、簡宏恩於警詢之證述（見 │扣案如附表二編號│
│    │毒品之犯意，於97年9 │第二級毒品│   同上偵卷一第181-185頁）│四、六、八所示之│
│    │月3日上午9時4，經簡 │，累犯，處│2、通訊監察譯文（見同上偵 │物均沒收。販賣毒│
│    │宏恩以其持用之上開門│有期徒刑柒│   卷一第195- 197頁）     │品所得新臺幣壹仟│
│    │號撥打丁○○所持用之│年貳月。  │3、丁○○之自白（見同上偵 │元沒收，如全部或│
│    │上開行動電話聯絡，向│          │   卷二第309頁）          │一部不能沒收時，│
│    │丁○○購買甲基安非他│          │                          │以其財產抵償之。│
│    │命，丁○○在西寧電子│          │                          │                │
│    │商場，以1000元為代價│          │                          │                │
│    │，販賣甲基安非他命  │          │                          │                │
│    │0.2 公克予簡宏恩。  │          │                          │                │
├──┼──────────┼─────┼─────────────┼────────┤
│ 20 │丁○○基於販賣第二級│丁○○販賣│1、陳文福於警詢之證述（見 │扣案如附表二編號│
│    │毒品之犯意，於97年9 │第二級毒品│   同上偵二第281-2 84頁） │四、六、八所示之│
│    │月3日下午1時41分許，│，累犯，處│2、通訊監察譯文（見同上偵 │物均沒收。販賣毒│
│    │經陳文福以其持用之上│有期徒刑柒│   卷二第285-286頁）      │品所得新臺幣參仟│
│    │開門號撥打丁○○所持│年貳月。  │3、丁○○之自白（見同上偵 │伍佰元沒收，如全│
│    │用之上開行動電話聯絡│          │   卷二第354頁）          │部或一部不能沒收│
│    │，向丁○○購買甲基安│          │                          │時，以其財產抵償│
│    │非他命，丁○○在環河│          │                          │之。            │
│    │南路巴黎大廈，以3500│          │                          │                │
│    │元為代價，販賣甲基安│          │                          │                │
│    │非他命1公克予陳文福 │          │                          │                │
│    │。                  │          │                          │                │
├──┼──────────┼─────┼─────────────┼────────┤
│ 21 │丁○○基於販賣第二級│丁○○販賣│1、簡宏恩於警詢之證述（見 │扣案如附表二編號│
│    │毒品之犯意，於97年9 │第二級毒品│   同上偵卷一第181-185頁）│四、六、八所示之│
│    │月12日上午11時30分許│，累犯，處│2、通訊監察譯文（見同上偵 │物均沒收。販賣毒│
│    │，經簡宏恩以其持用之│有期徒刑柒│   卷一第195- 197頁）     │品所得新臺幣壹仟│
│    │上開門號撥打丁○○所│年貳月。  │3、丁○○之自白（見同上偵 │元沒收，如全部或│
│    │持用之上開行動電話聯│          │   卷二第309頁）          │一部不能沒收時，│
│    │絡，向丁○○購買甲基│          │                          │以其財產抵償之。│
│    │安非他命，丁○○在青│          │                          │                │
│    │年公園，以1000元為代│          │                          │                │
│    │價，販賣甲基安非他命│          │                          │                │
│    │0.2 公克予簡宏恩。  │          │                          │                │
├──┼──────────┼─────┼─────────────┼────────┤
│ 22 │丁○○基於販賣第二級│丁○○販賣│1、陳文福於警詢中之證述（ │扣案如附表二編號│
│    │毒品之犯意，於97年9 │第二級毒品│   見偵卷二第281-284頁）  │四、六、八所示之│
│    │月12日中午，經陳文福│，累犯，處│2、通訊監察譯文（見同上偵 │物均沒收。販賣毒│
│    │向丁○○購買甲基安非│有期徒刑柒│   卷二第285-286頁）      │品所得新臺幣參仟│
│    │他命，丁○○在陳文福│年貳月。  │3、丁○○之自白（見同上偵 │伍佰元沒收，如全│
│    │位於臺北環河南路一段│          │   卷二第354頁）          │部或一部不能沒收│
│    │71號3樓之16巴黎大廈 │          │                          │時，以其財產抵償│
│    │住處，3500 元為代價 │          │                          │之。            │
│    │，販賣甲基安非他命1 │          │                          │                │
│    │公克予陳文福。      │          │                          │                │
│    │                    │          │                          │                │
├──┼──────────┼─────┼─────────────┼────────┤
│ 23 │丁○○基於販賣第二級│丁○○販賣│1、簡宏恩於警詢之證述（見 │扣案如附表二編號│
│    │毒品之犯意於97年9月 │第二級毒品│   同上偵卷一第181-1 85頁 │四、六、八所示之│
│    │12日下午約6時許，經 │，累犯，處│   ）                     │物均沒收。販賣毒│
│    │簡宏恩以其持用之上開│有期徒刑柒│2、通訊監察譯文（見同上偵 │品所得新臺幣壹仟│
│    │門號撥打丁○○所持用│年貳月。  │   卷一第195-197頁）      │元沒收，如全部或│
│    │之上開行動電話聯絡，│          │3、丁○○之自白（見同上偵 │一部不能沒收時，│
│    │向丁○○購買甲基安非│          │   卷二第309頁）          │以其財產抵償之。│
│    │他命，丁○○在西昌街│          │                          │                │
│    │，以1000元為代價，販│          │                          │                │
│    │賣甲基安非他命0.2 公│          │                          │                │
│    │克予簡宏恩。        │          │                          │                │
├──┼──────────┼─────┼─────────────┼────────┤
│ 24 │丁○○基於販賣第二級│丁○○販賣│1、乙○○於警詢之證述（見 │扣案如附表二編號│
│    │毒品之犯意於97年9月 │第二級毒品│   同上偵卷二第291頁）、及│四、六、八所示之│
│    │12日下午約3時36分許 │，未遂，累│   本院98年2月18日審理之證│物均沒收。販賣毒│
│    │，經乙○○以其持用之│犯，處有期│   述                     │品所得新臺幣壹萬│
│    │門號0000000000號撥打│徒刑參年捌│2、通訊監察譯文（見同上偵 │貳仟元沒收，如全│
│    │丁○○所持用之上開行│月。      │   卷二第360頁）          │部或一部不能沒收│
│    │動電話聯絡，向丁○○│          │3、丁○○之自白（睨同上偵 │時，以其財產抵償│
│    │購買甲基安非他命，黃│          │   卷二第355頁）          │之。            │
│    │雅萍在成都路，以    │          │                          │                │
│    │12000元為代價，販賣 │          │                          │                │
│    │甲基安非他命4公克予 │          │                          │                │
│    │黃收未遂。          │          │                          │                │
│    │                    │          │                          │                │
├──┼──────────┼─────┼─────────────┼────────┤
│ 25 │丁○○基於販賣第二級│丁○○販賣│1、簡宏恩於警詢之證述（見 │扣案如附表二編號│
│    │毒品之犯意，於97年9 │第二級毒品│   偵卷一第181-185頁）    │四、六、八所示之│
│    │月19日晚上11時許，經│，累犯，處│2、通訊監察譯文（偵卷一第 │物均沒收。販賣毒│
│    │簡宏恩向丁○○聯絡購│有期徒刑柒│   195-197頁）            │品所得新臺幣壹仟│
│    │買甲基安非他命，黃雅│年貳月。  │3、丁○○之自白（偵卷二第 │元沒收，如全部或│
│    │萍在青年公園（簡宏恩│          │   309頁）                │一部不能沒收時，│
│    │住處），以1000元為代│          │                          │以其財產抵償之。│
│    │價，販賣甲基安非他命│          │                          │                │
│    │0.2 公克予簡宏恩。  │          │                          │                │
│    │                    │          │                          │                │
│    │                    │          │                          │                │
├──┼──────────┼─────┼─────────────┼────────┤
│ 26 │丁○○基於販賣第二級│丁○○販賣│1、郭明銓於警詢之證述（見 │扣案如附表二編號│
│    │毒品之犯意，於97年9 │第二級毒品│   同上偵卷一第150-158頁）│二所示之甲基安非│
│    │月25日下午3時許，經 │，累犯，處│2、通訊監察譯文（見同上偵 │他命沒收銷燬，扣│
│    │郭明銓以其持用之門號│有期徒販賣│   卷一第160頁）          │案如附表二編號二│
│    │0000000000號撥打黃雅│第二級毒品│3、丁○○之自白（見同上偵 │之夾鍊袋、四、六│
│    │萍所持用之上開行動電│，處有期徒│   卷二第308頁）          │、八所示之物均沒│
│    │話聯絡，向丁○○購買│刑柒年貳月│                          │收。販賣毒品所得│
│    │甲基安非他命，丁○○│。        │                          │新臺幣貳仟元沒收│
│    │在洛陽街，以2000元為│          │                          │，如全部或一部不│
│    │代價，販賣甲基安非他│          │                          │能沒收時，以其財│
│    │命0.4公克予郭明銓。 │          │                          │產抵償之。      │
├──┴──────────┼─────┴─────────────┴────────┤
│合計                      │扣案如附表二編號二所示之甲基安非他命沒收銷燬，扣案如附表│
│                          │二編號二之夾鍊袋、四、六、八、九、十所示之物均沒收，未扣│
│                          │案販賣毒品所得新臺幣肆萬柒仟參佰伍拾元沒收（其中新臺幣壹│
│                          │萬壹仟柒佰伍拾元連帶沒收），如全部或一部不能沒收時，以其│
│                          │財產抵償之。                                            │
└─────────────┴────────────────────────────┘
附表二：
┌───┬──────────┬────────┬───────┐
│編號  │扣押物品            │扣押地點        │備註          │
├───┼──────────┼────────┼───────┤
│ 一   │甲○○所有之甲基安非│丁○○於臺北市萬│毒品部分，依毒│
│      │他命2大包（驗餘淨重 │華區○○街55號7 │品危害防制條例│
│      │68.91公克），分成2個│樓之7之居所     │第18條第1項前 │
│      │大夾鍊袋包裝        │                │段之規定，宣告│
│      │                    │                │沒收銷燬之。  │
│      │                    │                │夾鍊袋部分，依│
│      │                    │                │毒品危害防制條│
│      │                    │                │例第19條第1項 │
│      │                    │                │前段之規定，宣│
│      │                    │                │告沒收。      │
│      │                    │                │              │
├───┼──────────┼────────┼───────┤
│一之一│甲○○所有之甲基安非│甲○○於臺北市萬│毒品部分同上，│
│      │他命3小包（驗餘淨重 │華區大理160巷26 │夾鍊袋3個依刑 │
│      │3.33公克），分成3個 │弄1號4樓之住處  │法第38條第1項 │
│      │小夾鍊袋包裝        │                │第2款宣告沒收 │
│      │                    │                │。            │
├───┼──────────┼────────┼───────┤
│ 二   │丁○○所有之甲基安非│丁○○於臺北市萬│毒品部分，依毒│
│      │他命19小包（驗餘淨重│華區○○街55號7 │品危害防制條例│
│      │17.25公克），分成19 │樓之7之居所     │第18條第1項前 │
│      │個夾鍊袋包裝，共計19│                │段之規定，宣告│
│      │個夾鍊袋            │                │沒收銷燬之。夾│
│      │                    │                │鍊袋部分，依毒│
│      │                    │                │品危害防制條例│
│      │                    │                │第19條第1項前 │
│      │                    │                │段之規定，宣告│
│      │                    │                │沒收。        │
├───┼──────────┼────────┼───────┤
│ 三   │甲○○所有電子秤1臺 │甲○○於臺北市萬│依毒品危害防制│
│      │                    │華區大理160巷26 │條例第19條第1 │
│      │                    │弄1號4樓之住處  │項前段之規定，│
│      │                    │                │宣告沒收。    │
├───┼──────────┼────────┼───────┤
│ 四   │丁○○所有電子秤1臺 │丁○○於臺北市萬│依毒品危害防制│
│      │                    │華區○○街55號7 │條例第19條第1 │
│      │                    │樓之7之居所     │項前段之規定，│
│      │                    │                │宣告沒收。    │
├───┼──────────┼────────┼───────┤
│ 五   │甲○○所有分裝夾鏈袋│甲○○於臺北市萬│依毒品危害防制│
│      │102只               │華區大理160巷26 │條例第19條第1 │
│      │                    │弄1號4樓之住處  │項前段之規定，│
│      │                    │                │宣告沒收。    │
├───┼──────────┼────────┼───────┤
│ 六   │丁○○所有分裝夾鏈袋│丁○○於臺北市萬│依毒品危害防制│
│      │120只               │華區○○街55號7 │條例第19條第1 │
│      │                    │樓之7之居所     │項前段之規定，│
│      │                    │                │宣告沒收。    │
├───┼──────────┼────────┼───────┤
│ 七   │甲○○所有行動電話（│甲○○於臺北市萬│依毒品危害防制│
│      │門號：0000000000 號 │華區大理160巷26 │條例第19條第1 │
│      │、不含SIM卡）1支    │弄1號4樓之住處  │項前段之規定，│
│      │                    │                │宣告沒收。    │
├───┼──────────┼────────┼───────┤
│ 八   │被告丁○○所有行動電│丁○○於臺北市萬│依毒品危害防制│
│      │話（門號：0000000000│華區○○街55號7 │例第19條第1   │
│      │號、不含SIM卡）1支  │樓之7之居所     │項前段之規定，│
│      │                    │                │宣告沒收。    │
├───┼──────────┼────────┼───────┤
│ 九   │丁○○所有之安非他命│丁○○於臺北市萬│依刑法第38條第│
│      │吸食器2個           │華區○○街55號7 │1項第2款之規定│
│      │                    │樓之7之居所     │，宣告沒收。  │
│      │                    │                │              │
├───┼──────────┼────────┼───────┤
│ 十   │現金新臺幣23900元中 │丁○○於臺北市萬│依毒品危害防制│
│      │之8900元            │華區○○街55號7 │條例第19條第1 │
│      │                    │樓之7之居所     │項前段之規定，│
│      │                    │                │宣告沒收。    │
├───┼──────────┼────────┼───────┤
│ 十之 │現金新臺幣23900中之 │丁○○位於臺北市│無證據證明與告│
│ 一   │15000元             │萬華區○○街55號│丁○○本件犯行│
│      │                    │7樓之7之居所    │有直接關連，不│
│      │                    │                │諭知沒收。    │
│      │                    │                │              │
├───┼──────────┼────────┼───────┤
│十一  │現金新臺幣207000元  │甲○○於臺北市萬│無證據證明與被│
│      │                    │華區大理160巷26 │告甲○○本件販│
│      │                    │弄1號4樓之住處  │賣犯行有直接關│
│      │                    │                │連，不諭知沒收│
│      │                    │                │。            │
└───┴──────────┴────────┴───────┘


司法院資訊處製作；財團法人民間司法改革基金會備份。
